【裁判字號】    90,易,2348
【裁判日期】    901129
【裁判案由】    毒品危害防制條例
【裁判全文】
臺灣臺中地方法院刑事判決                          九十年度易字第二三四八號
    公  訴  人  臺灣臺中地方法院檢察署檢察官
    被      告  甲○○
右列被告因毒品危害防制條例案件，經檢察官提起公訴（九十年度毒偵字第二二一一
號），本院判決如左：
    主  文
甲○○施用第二級毒品，累犯，處有期徒刑拾月。
    事  實
一、張惠美曾於民國八十六月十間，因違反麻醉藥品管理條例案件，經本院判處有期
    徒刑四月，案經上訴臺灣高等法院臺中分院後，其上訴經判決駁回而於八十七年
    二月十二日確定，並於同年三月十八日經准易科罰金執行完畢。猶不知悔改，又
    因施用毒品案件，經依本院八十七年度毒聲字第五五三號裁定送觀察勒戒後，認
    無繼續施用毒品之傾向，由臺灣臺中地方法院檢察署檢察官於八十七年七月十七
    日以八十七年度偵字第一三四六六號為不起訴處分確定。繼又因施用毒品，經依
    本院八十九年度毒聲字第二四四三號裁定送觀察勒戒後，認有繼續施用毒品之傾
    向，除裁定將甲○○施以強制戒治外，並經檢察官提起公訴，本院於八十九年九
    月五日以八十九年度易字第一八五七號判處有期徒刑八月，於同年月二十五日確
    定。而前開強制戒治，嗣因戒治成效評定為合格而經裁定停止戒治，並將甲○○
    交付保護管束。詎甲○○於保護管束期間，於九十年三月二十九日回溯七十二小
    時內某時，在不詳地點施用第二級毒品安非他命一次。嗣甲○○於九十年三月二
    十九日至臺灣臺中地方法院檢察署觀護人室定期採尿，經送檢結果呈甲基安非他
    命陽性反應，因而查悉上情。
二、案經臺灣臺中地方法院檢察署檢察官自動檢舉偵查起訴。
    理  由
一、訊據被告張惠美矢口否認有何施用毒品犯行，辯稱：伊於採尿前未吸毒，但有吃
    鎮靜劑及感冒藥云云。惟查：被告於九十年三月二十九日至臺灣臺中地方法院檢
    察署觀護人室定期採尿，經送驗結果呈甲基安非他命陽性反應，此有私立中山醫
    學院附設孫中山先生紀念醫院濫用藥物檢測中心出具之報告書一紙可稽。該檢測
    中心初步篩檢被告之尿液有安非他命類藥物陽性反應後，再以氣相層析質譜儀（
    GC/MS）為確認檢驗，其檢驗方式嚴謹，應可排除偽陽性反應情形。又按一般施
    用毒品安非他命，八小時內約有百分之八十之量於尿中排出，二十四小時後續有
    約剩餘量之百分之九十再排出，七十二小時後仍有殘餘微量排出，而因人體代謝
    差異（即成癮者）其代謝時間慢，故於一百二十小時內，利用較具公信力之儀器
    ，仍可能被檢測出，此有憲兵司令部八十年五月七日鑑字驗字第一七四六號函足
    資參照。依上述資料推斷，採尿時間距吸食時間，最長可能不會超過三日。被告
    於九十年三月二十九日經採尿送驗，其結果既呈甲基安非他命陽性反應，足徵被
    告應有於採尿送驗回溯七十二小時內某時施用安非他命無疑。被告所辯未施用安
    非他命云云，無非卸責之詞，不足採信。本件事證明確，被告犯行堪以認定。
二、按安非他命為毒品危害防制條例第二條第二項第二款所規定之第二級毒品。故核
    被告所為，係犯該條例第十條第二項之施用第二級毒品罪。其施用安非他命前後
    持有之低度行為，為其施用之高度行為所吸收，不另論罪。被告曾於八十六月十
    間，因違反麻醉藥品管理條例案件經本院判處有期徒刑四月，案經上訴臺灣高等
    法院臺中分院後，其上訴經判決駁回而於八十七年二月十二日確定，並於同年三
    月十八日經准易科罰金執行完畢，此有臺灣高等法院被告全國前案紀錄表在卷可
    按，其於受有期徒刑之執行完畢後，五年以內再犯有期徒刑以上之本罪，為累犯
    ，依刑法第四十七條規定加重其刑。本院審酌被告前因施用毒品案件，甫經二次
    觀察勒戒，並送強制戒治，於戒治期間經評定成效合格而停止戒治，竟於付保護
    管束期間猶再施用安非他命，無視毒品對於自身健康之戕害及國家對於杜絕毒品
    犯罪之禁令，惡性非輕，然本於煙毒犯罪人亦為「病人」之考量，其施以長時間
    戒治處遇，與煙毒犯罪科以刑罰之「特別預防」機制尚無不同，量刑不宜過重等
    一切情狀，量處如主文所示之刑，以示懲儆。
據上論斷，應依刑事訴訟法第二百九十九條第一項前段，毒品危害防制條例第十條第
二項、第二十條第三項前段，刑法第十一條前段、第四十七條，判決如主文。
中      華      民      國      九十      年    十一    月    二十九    日
                                        法  官  游  文  科
右正本證明與原本無異。
如不服本判決，應於送達後十日內向本院提出上訴狀（須附繕本），上訴於臺灣高等
法院臺中分院。
                                        書記官
中      華      民      國      九十      年    十一    月    二十九    日
附錄論罪科刑法條
毒品危害防制條例第十條第二項：
施用第二級毒品者，處三年以下有期徒刑。


司法院資訊處製作；財團法人民間司法改革基金會備份。
